【裁判字號】    98,易,563
【裁判日期】    980810
【裁判案由】    傷害
【裁判全文】
臺灣桃園地方法院刑事判決               98年度易字第563號
公  訴  人  臺灣桃園地方法院檢察署檢察官
被      告  乙○○
上列被告因傷害案件，經檢察官聲請以簡易判決處刑（98年度調
偵字第25號），本院認不應以簡易判決處刑，改依通常程序審理
，茲判決如下：
    主  文
乙○○無罪。
    理  由
一、本件聲請簡易判決處刑意旨略謂：被告乙○○於民國97年4
    月2 日上午8 時許，在桃園縣八德市○○路453 號前，因廢
    鐵收購之條件與甲○○發生口角進而發生拉扯，致甲○○受
    有右大腿挫傷之傷害，因認被告涉有刑法第277 條第1 項之
    傷害罪嫌云云。
二、按被告未經審判證明有罪確定前，推定其為無罪；犯罪事實
    應依證據認定之，無證據不得認定犯罪事實，刑事訴訟法第
    154 條定有明文。而認定犯罪事實所憑之證據，無論係直接
    證據或間接證據，其為訴訟上之證明，須於通常一般人均不
    致有所懷疑，而得確信其為真實之程度者，始得據為有罪之
    認定，倘其證明尚未達到此一程度，而有合理之懷疑存在，
    本諸無罪推定原則，自應為被告無罪之諭知，最高法院69年
    臺上字第4913號、40年臺上字第86號、76年臺上字第4986號
    均著判例可參。次按告訴人之指訴，係以使被告受刑事訴追
    為目的，是其陳述是否與真實相符，仍應調查其他證據以資
    審認，亦有最高法院52年臺上字第1300號判例可供參照。
三、檢察官認被告涉有前揭傷害罪嫌，無非係以：(1)被告於偵查
    中自承與告訴人發生口角進而拉扯等語；(2)證人丙○○結證
    內容；(3)振生醫院診斷證明書乙紙等，為其主要論據。
四、訊據被告堅詞否認前揭傷害犯行，辯稱：伊只有拉告訴人甲
    ○○胸口處的衣服，即遭告訴人推開，丙○○就上前勸架，
    伊與告訴人即無任何肢體接觸，僅相隔2 、3 公尺之距離爭
    執，後來伊實在沒輒，就先離去，當時伊根本沒有踢告訴人
    ，告訴人右大腿處之挫傷確實與伊無關等語（見偵卷第5至6
    、34至35，本院易字卷第41至43頁）。
五、經查：
  (一)告訴人於警詢中指訴遭被告腳踢右大腿處受傷云云，但被告
    則堅稱伊僅有手拉告訴人胸口處之衣服，即遭告訴人推開，
    不曾打告訴人，亦無腳踢告訴人等語。雙方各執一詞，現場
    目擊之證人丙○○則於警詢中證稱：伊有在場，當時被告沒
    有毆打告訴人，但被告有與告訴人因口角而互相拉扯，伊就
    將2 人拉開等語（見偵卷第16頁）；於偵訊時並結證稱：「
    （問：與被告及告訴人關係？）都是朋友」「（問：當天為
    何在場？）是兩方提議要我在現場，以示公正，因為雙方都
    有打電話給我」「（問：雙方因何原因發生拉扯？）告訴人
    當時載了一車廢鐵來，當時他要求被告要先交付現金，但被
    告說他已經付了5 萬元定金，告訴人向被告談到金錢的問題
    ，仍要被告交付現金，告訴人感到生氣，雙方開始拉扯，我
    見狀上前勸架」「（問：有無看到被告故意打、踢告訴人？
    ）沒有，他們都只是互相拉扯衣服，我見狀立即上前勸架」
    （見偵卷第35、36頁）。足見被告辯稱：僅有拉告訴人衣服
    ，即遭推開，未有踢打告訴人等語，要與丙○○所證只有互
    相拉扯衣服，未有踢打等語，並不矛盾。
  (二)參以告訴人所受之傷害，係「右大腿挫傷」，有其診斷證明
    書在案可稽（見偵卷第13頁）；然被告僅有拉扯告訴人胸口
    處之衣服，既未致使告訴人跌倒或碰撞其他硬物，亦無踢、
    打或更進一步之肢體接觸，則告訴人所受「右大腿挫傷」之
    傷害，實難遽認係被告所致。
  (三)至卷附告訴人之診斷證明書，僅能證明告訴人受有「右大腿
    挫傷」之傷害，無從進而推論被告有毆打或踢打告訴人之行
    為；況經本院依職權向該院調取告訴人病歷資料，告訴人係
    於97年4 月4 日晚上9 時18分始至振生醫院急診處診療，此
    有該院於98年5 月22日以98振字第013 號函檢送之病歷影本
    1 件在卷足憑（見本院壢簡卷第14至16頁），告訴人就診時
    間，距其指訴遭被告以膝蓋踢打之97年4 月2 日上午8 時許
    ，已逾2 日，則該等傷勢是否案發當天所造成，亦非無疑。
  (四)此外，別無其他積極事證可證被告有傷害犯罪情事，尚不能
    僅憑告訴人之指訴，遽入被告於罪。
六、綜上，檢察官所舉證據，尚無從使本院形成被告有前揭傷害
    告訴人之確信，此外，復無其他證據證明被告有檢察官所指
    犯行，不能證明被告犯罪，揆諸首開說明，自應為被告無罪
    之諭知。
據上論斷，應依刑事訴訟法第452 條、第301 條第1 項前段，判
決如主文。
本案經檢察官陳仁傑到庭執行職務。
中    華    民    國    98    年    8     月    10    日
                  刑事第九庭    法  官  蘇琬能
以上正本證明與原本無異。
如不服本判決應於收受判決後10日內向本院提出上訴書狀，並應
敘述具體理由。其未敘述上訴理由者，應於上訴期間屆滿後20日
內向本院補提理由書 (均須按他造當事人之人數附繕本)「 切勿
逕送上級法院」。
                                書記官  何伊羚
中    華    民    國    98    年    8     月    10    日


司法院資訊處製作；財團法人民間司法改革基金會備份。
